# 与地方妇儿基金会合作事项的会计处理

提问人：朱广洋 xa0242 时间：2019-05-26 01:54:43
陈版及各位老师：
A 公司为一家医疗单位，与当地妇女儿童基金会签订协议，约定 A 公司向基金会捐赠 10 万元，基金会开具财政部监制的 “公益事业捐赠统一票据”；
同时约定基金会会根据捐款金额的 90% 以 “帮扶资金” 的形式拨付医院。
基金会日常正对妇女、儿童实施公益 “帮扶资金”的时候会推荐妇女儿童到A 公司接受相关医疗服务项目，对基金会推荐的病人 A 公司不收取任何费用，由基金会根据年度病例汇总结算后拨付医院。
请问陈版及各位老师：下述处理方式是否可取
方法一：A 公司支出的金额确认为营业外支出-捐赠，在提供诊疗服务后确认对基金会的应收账款及主营业务收入；
方法二：A 公司支出的金额确认为营业外支出-捐赠，在收到基金会的回款后确认为营业外收入或其他收益；
方法三：仅确认差额部分的 10%计入营业外支出-捐赠，企业部分不确认损益，支出时剩余的 90% 挂账其他应付款，收钱时冲减其他应付款；

回答人：chenyiwei
需要明确：日后 A 医院是否不论实际提供公益项目下的诊疗服务情况如何，都确定可以收到 90%（ 9 万元）的回款？还是要根据实际提供诊疗服务的情况进行清算，多退少补？另外，A 医院提供的该类诊疗服务的收费标准如何确定，与通常情况下提供的同类项目诊疗服务的收费标准是否一致？
如果需据实清算，且假设收费标准与通常情况下提供的同类项目诊疗服务的收费标准一致，则应采用方案一中的处理方法。如果基金会预先拨付全部或部分帮扶资金款项的，则收到时确认为负债，后续提供诊疗服务时确认的应收账款在与基金会对账确认后与该项其他应付款对冲。